# 请教陈版关于处置股权后续股权计量问题

提问人：lbwl 时间：2012-03-04 11:47:24
去年我一个子公司（这个子公司为房地产开发公司）由于外部股东进入我的持股比例由100%比例变为40%，当时根据解释 4 号确认了投资收益 80 元，这个投资收益正好是哪个子公司评估增值额, 当时子公司账面存货 80 （此 80 元为实际支付工程款 60 ，按工程量暂估20 ），评估值 100 ，负债由于暂估了部分工程款多了 20 ，这样整个公司正好增值 80 ，今年那个子公司项目完工结转收入成本，假设项目全部结转完毕，账面净利润为 200 元，我应该按照当时的评估值重新计算合并报表的投资收益，但是我就不知道那个存货的成本我是按增值 100 的算的计算还是按 80 算，因为 100 是存货的增值但是如果按 100 算比如处置时那个投资收益 80 还多了，想不明白了。
就是当时处置时确认的投资收益 80 是不是应该由后期少确认投资收益给冲掉，后期少确认的投资收益和处置时确认的投资收益有没有什么关系，请陈版和各位高人指教

回答人：chenyiwei
后期对剩余的 40 ％股权采用权益法核算时所依据的可辨认净资产公允价值基础应当是处置日公允价值。就你所说的案例而言，调整被投资单位营业成本（存货成本结转）时所依据的存货价值应当是处置日评估值 100 。